【裁判字號】    95,交易,1
【裁判日期】    950126
【裁判案由】    過失致死等
【裁判全文】
臺灣花蓮地方法院刑事判決               95年度交易字第1號
公  訴  人  臺灣花蓮地方法院檢察署檢察官
被      告  丙○○
上列被告因過失致死等案件，經檢察官提起公訴（94年度偵字第
4196號），被告於準備程序中就被訴事實為有罪之陳述，經本院
合議庭裁定由受命法官獨任進行簡式審判程序，並判決如下：
    主  文
丙○○服用酒類，不能安全駕駛動力交通工具而駕駛，處拘役參
拾日，如易科罰金，以佰元折算壹日。又因過失致人於死，處
有期徒刑陸月，如易科罰金，以佰元折算壹日。均緩刑參年。
    事  實
一、丙○○明知飲用酒類，不能安全駕駛動力交通工具者，不得
    駕駛車輛，竟於民國94年2月13日凌晨1時許，在花蓮縣吉安
    鄉○○路附近之「御花園ＫＴＶ」與友人喝酒，其飲酒後已
    達不能安全駕駛動力交通工具之程度，仍於同日2時許，駕
    駛車牌號碼Ｃ7—0388自用小客車，搭載黃柏翰、張佳儀、
    陳政宏等人，由北往南方向，行駛於花蓮縣吉安鄉○○路、
    中山路及台九線等供公眾使用之道路，嗣於同日凌晨2時20
    分許，行至台九線南下208點6公里彎道附近，原應注意汽車
    行經彎道，應減速慢行，作隨時停車之準備，而依當時道路
    鋪設柏油、乾燥無缺陷、並劃有分向限制線、天候晴、夜間
    有照明等情形，並無不能注意之情事，竟未減速慢行，且在
    該時速限制60公里以下之路段，以90餘公里之時速超速行駛
    ，致車輛操控失當而駛出路外，撞及路旁路燈水泥基座後，
    翻落至路旁之農地內，車內乘客黃柏翰因而受有腹腔內出血
    、右側硬膜下出血及腦挫傷、顱底骨折等傷害，經送財團法
    人佛教慈濟綜合醫院救治後，延至同年月13日上午9時37 分
    不治死亡。丙○○於肇事後未經偵查機關發覺犯罪前，向前
    往現場處理之警員表明為肇事者，及願接受法律制裁，另經
    警於案發後約2小時對丙○○施以酒精測試，其呼氣酒精濃
    度為每公升0.33毫克，經換算於駕車時呼氣酒精濃度約為每
    公升0.54（起訴書誤載為0.56）毫克。
二、案經被害人黃柏翰之父母甲○○、乙○○告訴及台灣花蓮地
    方法院檢察署檢察官相驗後主動偵查起訴。
    理  由
一、訊據被告丙○○迭於警詢、偵訊時及本院審理中對於其於上
    揭時間、地點酒醉仍駕駛自小客車，不慎肇事致被害人黃柏
    翰死亡，其有過失等事實坦承不諱，核與目擊證人張佳儀於
    警詢及偵查中、目擊證人陳政宏於警詢時證述之情節相符，
    並有道路交通事故調查報告表（一）、（二）、道路交通事
    故現場圖各乙紙、現場照片33幀、酒精測定紀錄表、酒後駕
    車酒精值推算表各1份在卷可佐，另被害人因本件車禍死亡
    ，亦經台灣花蓮地方法院檢察署檢察官督同檢驗員相驗屬實
    ，並製有勘驗筆錄、相驗屍體證明書、驗斷書各1份，且有
    相驗照片8幀在卷可憑，被告之自白與事實相符，應堪採信
    ，被告飲酒後不能安全駕駛車輛之犯行洵堪認定，應予依法
    論科。
二、按汽車行經彎道，應減速慢行，作隨時停車之準備；又汽車
    駕駛人於飲酒後其吐氣所含酒精成份超過每公升0.25毫克以
    上者，不得駕車，道路交通安全規則第93條第1項第2款、第
    114條第2款分別定有明文。被告駕車自應注意上述道路交通
    安全規定，而本件車禍發生地點，為鋪設柏油、乾燥且無缺
    陷之路面，當時天候晴、夜間有路燈，並無不能注意之情形
    ，此有道路交通事故調查報告表（一）及現場照片附卷可參
    ，並為被告於本院審理時所自承，被告竟疏於注意上開規定
    ，於酒後吐氣所含酒精濃度達每公升0.54亳克，不能安全駕
    駛車輛之際，行經彎道未減速慢行且超速行駛，因而肇致本
    件車禍，被告駕駛車輛之行為顯有過失。又本件肇事原因經
    送請臺灣省花東區車輛行車事故鑑定委員會鑑定後，亦同此
    認定，有該委員會94年6月20日花鑑字第0946101069號函附
    鑑定意見書在卷可稽。又如前所述，被害人確因本件車禍而
    死亡，被告上開駕車過失行為，與被害人之死亡結果間，具
    有相當因果關係，是被告過失致死犯行亦臻明確，應予依法
    論科。
三、核被告所為，係犯刑法第185條之3之服用酒類不能安全駕駛
    動力交通工具而駕駛罪、同法第276條第1項之過失致死罪，
    又被告酒醉駕車致被害人死亡，依法應負刑事責任，其所犯
    過失致死罪部分應依道路交通管理處罰條例第86條第1項之
    規定，加重其刑。被告所犯上開二罪之間，犯意各別，行為
    互殊，應予分論併罰。被告於肇事後，偵查機關未被發覺其
    過失致死犯行前，表明其為肇事者，業據被告於本院審理中
    供述明白，並有花蓮縣警察局道路交通事故肇事人自首情形
    紀錄表乙紙附卷可憑，就過失致死罪部分應依刑法第62前段
    條之自首規定，減輕其刑，並先加後減之。爰審酌被告並無
    前科，有台灣高等法院被告全國前案紀錄表1紙在卷可查、
    被告酒後駕駛車輛，嚴重威脅自身及其他人車之安全、又疏
    未注意駕車安全並遵守交通規則，造成被害人死亡之結果，
    惟其業與被害人家屬成立調解，有花蓮縣花蓮市調解委員會
    調解書1份在卷可稽，及被告於犯罪後坦承犯行，尚知悔悟
    等一切情狀，分別量處如主文所示之刑，並均諭知易科罰金
    之折算標準。查被告前未曾受有期徒刑以上刑之宣告，有前
    開刑案紀錄表可憑，其犯罪後已深知悔悟，本院認其經此教
    訓後，當知警惕，應無再犯之虞，因認其所宣告之刑，以暫
    不執行為適當，均併予宣告緩刑3年，以啟自新。
據上論斷，應依刑事訴訟法第299條第1項前段、第273條之1第1
項，刑法第185條之3、第276條第1項、第62條前段、第41條第1
項前段、第74條第1款、道路交通管理處罰條例第86條第1項，罰
金罰鍰提高標準條例第1條前段、第2條，判決如主文。
本案經檢察官張立言到庭執行職務。
中    華    民    國    95    年    1    月     26    日
                        臺灣花蓮地方法院刑事第二庭
                            法    官    俞  秀  美
上列正本證明與原本無異。
如對本判決不服，應於送達後10日內，向本院提出上訴狀（應抄
附繕本）告訴人或被害人如對於本判決不服者，應具備理由請求
檢察官上訴，其上訴期間之計算係以檢察官收受判決正本之日期
為準。
                            書 記 官
中    華    民    國    95    年    1    月     26    日
附錄本案論罪科刑之法條：
中華民國刑法第185條之3：
服用毒品、麻醉藥品、酒類或其他相類之物，不能安全駕駛動力
交通工具而駕駛者，處1年以下有期徒刑、拘役或3萬元以下罰金
。
中華民國刑法第276條第1項：
因過失致人於死者，處2年以下有期徒刑、拘役或2000元以下罰
金。


司法院資訊處製作；財團法人民間司法改革基金會備份。
